臺灣臺南地方法院刑事判決　　　　　　　100年度易字第993號
公　訴　人　臺灣臺南地方法院檢察署檢察官
被　　　告　吳惠正
上列被告因竊盜案件，經檢察官提起公訴（100年度偵字第8821
號），被告於準備程序進行中，先就被訴事實為有罪之陳述，經
本院裁定進行簡式審判程序後，判決如下：
    主  文
吳惠正犯攜帶兇器竊盜罪，處有期徒刑柒月，汽車扳手壹支沒收
。
    事實及理由
一、本件係經被告吳惠正於準備程序為有罪之表示，經本院裁定
    以簡式審判程序加以審理，依刑事訴訟法第273條之2、第
    159條第2項之規定，不適用傳聞法則有關限制證據能力之相
    關規定；並得依同法第310條之2準用第454條之規定製作略
    式判決書（僅記載「證據名稱」），合先敘明。
二、本件犯罪事實及證據，均引用檢察官起訴書之記載（如附件
    ）。
三、按汽車扳手係屬尖硬之利器，客觀上足以威脅人之生命身體
    之安全，可供兇器使用。核被告吳惠正所為，係犯刑法第
    321條第1項第3款之加重竊盜罪。爰審酌被告正值壯年，不
    思憑己力賺取正當收入，任意竊取他人財物，對於他人財產
    權應予尊重之觀念薄弱，行為顯不足取，惟念其於犯後坦承
    犯行，且已與被害人達成和解（有和解書1紙在卷足按）等
    一切情狀，量處如主文所示之刑，併諭知易科罰金之折算標
    準，以資懲儆。另被告吳惠正持之犯本件加重竊盜所使用之
    汽車扳手1支，雖卷內並無扣案之紀錄，然係被告吳惠正所
    有供犯罪所用之物，復無證據證明該物品業已滅失，故仍應
    依刑法第38條第1項第2款之規定宣告沒收。
據上論結，應依刑事訴訟法第299條第1項前段、第273條之1第1
項、第310條之2、第454條第2項，刑法第321條第1項第3款、第
38條第1項第2款，刑法施行法第1條之1，判決如主文。
本案經檢察官鄭葆琳到庭執行職務。
中    華    民    國    100    年    10    月    17   日
                  刑事第一庭  法  官  高如宜
以上正本證明與原本無異。
如不服本判決，應於收受送達後10日內向本院提出上訴書狀（應
附繕本）。
                              書記官  陳慧玲
中    華    民    國   100    年    10    月    18    日
附錄本案論罪科刑法條：
中華民國刑法第321條
（加重竊盜罪）
犯竊盜罪而有下列情形之一者，處 6 月以上、5 年以下有期徒
刑，得併科新臺幣 10 萬元以下罰金：
一、侵入住宅或有人居住之建築物、船艦或隱匿其內而犯之者。
二、毀越門扇、牆垣或其他安全設備而犯之者。
三、攜帶兇器而犯之者。
四、結夥三人以上而犯之者。
五、乘火災、水災或其他災害之際而犯之者。
六、在車站、埠頭、航空站或其他供水、陸、空公眾運輸之舟、
    車、航空機內而犯之者。
前項之未遂犯罰之。
附件：
臺灣臺南地方法院檢察署檢察官起訴書
                                     100年度偵字第8821號
    被      告  吳惠正  男  47歲（民國○○年○月○日生）
                        籍設臺南市○區○○路56號
                        現居臺南市○○區○○路1段72號
                        國民身分證統一編號：Ｚ000000000號
上被告因竊盜案件，業經偵查終結，認應提起公訴，茲敘述犯罪
事實及證據並所犯法條如下：
        犯罪事實
一、吳惠正前因竊盜案件，經臺灣臺南地方法院以98年度簡字第
    1439號判決處有期徒刑6月確定，於民國100年7月12日易科
    罰金執行完畢（不構成累犯）。詎其猶不知悔改，於100年4
    月7凌晨2時許，駕駛車牌號碼8326-E3號自小客車行經臺南
    市○區○○路1段333巷31弄1號對面時，因見蔡宗銘所有車
    牌號碼1076–GH號自小客車停放該處路旁無人看管，竟意圖
    為自己不法之所有，持客觀上對於人之生命、身體、安全構
    成威脅，具危險性，可供兇器使用之汽車扳手1把（未據扣
    案），竊取上開自小客車之輪胎4個，得手後將之以新臺幣
    5,000元代價販賣予姓名年籍不詳之網友。嗣經蔡宗銘發現
    遭竊報警，調閱監視器而循線查獲。
二、案經蔡宗銘訴由臺南市政府警察局第六分局移送偵辦。
         證據並所犯法條
一、上揭犯罪事實，業據被告吳惠正於警詢及偵查中坦承不諱，
    核與證人即告訴人蔡宗銘及證人鄧冬梅於警詢中證述情節相
    符，並有現場照片、監視器翻拍照片數張及車輛詳細資料報
    表在卷可資佐證，足認被告之任意性自白與事實相符，本案
    事證明確，被告犯嫌堪予認定。
二、核被告吳惠正所為，係犯刑法第321條第1項第3款之攜帶兇
    器竊盜罪嫌。請審酌被告前因類似之竊盜案件（持兇器竊取
    汽車擾流板）經法院判決處有期徒刑6月，仍不知悔悟，惟
    犯後坦承犯行，且與被害人達成和解，有和解書1紙在卷可
    稽等情，量處適當之刑。
三、依刑事訴訟法第251條第1項提起公訴。
    此    致
臺灣臺南地方法院
中    華    民    國   100    年    8     月    12    日
                              檢察官   林 怡 君
本件證明與原本無異
中    華    民    國   100    年    8     月    17    日
                              書記官   蘇 春 燕
附錄本案所犯法條全文
中華民國刑法第321條
（加重竊盜罪）
犯竊盜罪而有下列情形之一者，處 6 月以上、5 年以下有期徒
刑，得併科新臺幣 10 萬元以下罰金：
一、侵入住宅或有人居住之建築物、船艦或隱匿其內而犯之者。
二、毀越門扇、牆垣或其他安全設備而犯之者。
三、攜帶兇器而犯之者。
四、結夥三人以上而犯之者。
五、乘火災、水災或其他災害之際而犯之者。
六、在車站、埠頭、航空站或其他供水、陸、空公眾運輸之舟、
    車、航空機內而犯之者。
前項之未遂犯罰之。